臺灣新北地方法院刑事判決
111年度易字第39號
公  訴  人  臺灣新北地方檢察署檢察官
被      告  游孟勲


上列被告因毀損案件，經檢察官提起公訴（110年度偵字第12669
號），本院判決如下：
    主  文
游孟勲犯毀損他人物品罪，處有期徒刑3月，如易科罰金，以新
臺幣1,000元折算1日。
    事  實
一、游孟勲於民國109年12月18日20時許，在新北市○○區○○路00
    號前，見其店門口紅線處停有賴尚寅所駕駛之車牌號碼000-
    0000號自用小客車（車主為賴尚寅之配偶），竟心生不滿，
    基於毀損之犯意，持自備之不詳尖銳器物戳破上開車輛之右
    後輪，致該車右後輪胎胎壁破裂而不堪使用，足以生損害於
    賴尚寅。嗣經賴尚寅發現輪胎破損而報警處理，經警調閱監
    視器畫面，始查悉上情。
二、案經賴尚寅訴由新北市政府警察局中和分局報告臺灣新北地
    方法院檢察署檢察官偵查起訴。
    理  由
壹、證據能力部分：
    按被告以外之人於審判外之陳述，雖不符刑事訴訟法第159
    條之1至第159條之4之規定，而經當事人於審判程序同意作
    為證據，法院審酌該言詞陳述或書面陳述作成時之情況，認
    為適當者，亦得為證據。當事人、代理人或辯護人於法院調
    查證據時，知有刑事訴訟法第159條第1項不得為證據之情形
    ，而未於言詞辯論終結前聲明異議者，視為有前項之同意，
    刑事訴訟法第159條之5定有明文。查本判決所引用被告以外
    之人於審判外作成之相關供述證據，雖屬傳聞證據，惟公訴
    人、被告游孟勲於本院準備程序、審判期日均未對證據能力
    有所爭執，亦未於言詞辯論終結前聲明異議，本院審酌上開
    證據資料製作時之情況，尚無違法不當及證明力明顯過低之
    瑕疵，亦認為以之作為證據應屬適當，故認前揭證據資料均
    有證據能力。又本判決其餘所引用之非供述證據，查無違反
    法定程序取得之情形，亦均認具證據能力。
貳、實體理由部分：
一、被告否認有上開犯行，辯稱：我沒有做這件事情，我手上沒
    有拿東西，我不可能空手刺輪胎，我只是去看那台車的後車
    窗，沒有蹲下刺輪胎的動作。告訴人賴尚寅的車並沒有擋到
    我店門口，我跟告訴人沒有仇恨，我沒有理由去刺他輪胎，
    告訴人是在109年12月19日4點把車開走，到告訴人把車開到
    維修廠中間經過了12小時，這12小時告訴人走了多少路，可
    能是其他原因導致告訴人車輪破裂，修車廠提出的證據也很
    奇怪，照片中幾乎標示有半個輪胎的部位破裂，也不合常理
    等語。
二、本院調查後認為：
　㈠告訴人所管領使用之車牌號碼000-0000號自用小客車（車主
    為告訴人之配偶）於109年12月18日19時40分許開始停放在
    新北市○○區○○路00號前，也就是被告所經營的店鋪前方紅線
    處，而告訴人於109年12月19日4時許前往駕駛該車輛，行駛
    時車輛顯示胎壓不足，發現右後側輪胎破損，遂於同日8時3
    7分許前往南陽實業股份有限公司新店廠檢修，發現該車輪
    損壞原因為胎壁破裂，破損的位置是在輪胎外側，研判為外
    力介入而非自然磨損等事實，有告訴人在警詢中的指述、車
    輛修護明細表、右後輪照片、南陽實業股份有限公司110年6
    月22日2021南外字第018號函、110年8月19日2021南外字第2
    3號函、公路監理電子閘門等資料可以證明（110年度偵字第
    12669號卷第9至15頁、第35頁、第53頁、第57頁、第61頁）
    。從而，告訴人所駕駛的上開車輛的右後輪，停放在被告店
    門口之前是好的，但從被告店門口開走之後就發現洩氣了，
    而且是遭外力刺破胎壁，所以可以確定告訴人上開車輛的右
    後輪是在停放於被告店門口期間遭人刺破。
　㈡本院當庭播放被告店門口的監視器錄影畫面，發現下面的情
    形，並且製成勘驗筆錄附卷（本院卷第29頁、第37至41頁）
    ：　　
 ①00：00：00-00：00：29秒許：見一台黑色汽車、一台藍色汽車違停在馬路紅線上，被告站在上開紅線與畫面左方店家中間之人行道上左右觀望後，取出手機朝向藍色汽車，之後進入畫面左方店家。  ②00：02：31-00：02：53秒許：見被告再次走出店家，朝藍色汽車車頭、繞到駕駛座、車尾一圈後，走回店家。    ③00：03：35-00：03：38秒許：見被告雙手插外套口袋，走向藍色汽車之右後輪處。  ④00：03：39秒許，見被告背對鏡頭、身體往右下方微彎，突以右手往藍色汽車右後車輪上緣處快速戳了二下。    ⑤00：03：41秒許：見被告身體向右迴轉朝店內走，其雙臂自然下垂、雙手微握拳朝內約在腹部位置。  ⑥00：03：43-00：03：46秒許：見被告朝藍色汽車瞄一眼後，右手、左手陸續插放褲子口袋走回店內。(檔案結束)   
  ㈢從上開監視器畫面中可清楚的可以看到，被告在監視器畫面3
    分39秒處，有走到告訴人上開車輛的右後輪處，背對鏡頭、
    微彎下腰，以右手快速的朝右後輪處戳刺2下。這樣的動作
    非常特殊，沒有人會沒事做這樣的動作，而這樣的動作，除
    了是被告故意刺告訴人車輛輪胎之外，也沒有別的合理解釋
    ，因此，告訴人上開車輛的右後輪，就是被告刺破的，可以
    認定無疑。另外，雖然監視器畫面看不清楚被告是用什麼工
    具刺破告訴人的輪胎，但因為汽車輪胎不可能被空手刺破，
    所以可以推斷被告是以自備的不詳尖銳器物刺破告訴人的輪
    胎。
  ㈣被告辯解不可採的理由：
　  1.被告沒有拿工具?
　    以一般汽車輪胎胎壁強度而言，被告當然不可能空手就把
      輪胎戳破，所以被告一定有使用某不詳之尖銳器物才能戳
      破輪胎，只是囿於監視器角度、光線、器物大小等因素，
      加上被告在行動之前，手是放在口袋裡面，所以監視器畫
      面看不清楚被告手上拿了什麼，但是因為被告有明確的戳
      刺輪胎的動作，所以還是可以認定被告有戳破告訴人車輛
      的輪胎，並不會因為沒有拍到被告手中的工具而有影響。
    2.監視錄影沒有被告戳刺的動作？
　　  被告說監視器裡面沒有他「刺入」及「拔出」的動作，但
      是本院勘驗監視器畫面，很明顯的看到被告有朝右後輪戳
      刺2下的動作，被告的辯解顯然與事證不符。
    3.告訴人剛開車時輪胎沒有異狀？
　　  被告雖然主張告訴人翌日清晨剛去開車的時候車子還可以
      開，以此爭執車輪不是他前一晚刺破的。但是告訴人是說
      ：去開車時還未發現有異狀，行駛時車輛顯示胎壓不足，
      去加油站發現完全無法打氣，早上至加油站旁的車廠檢查
      ，車廠說輪胎遭異物刺破，才到派出所報案等語（110年
      度偵字第12669號卷第14頁），所以，告訴人的意思是說
      ，他去開車的時候並沒有發現輪胎有問題，但是行駛時就
      發現胎壓不足。而告訴人開車的時候沒有發現輪胎有問題
      ，是因為他駕駛前沒有先檢查輪胎的關係，並不是表示那
      時候輪胎還是好的，被告的辯解曲解了告訴人的意思。
    4.告訴人的車開了12小時？
　　  依據告訴人的說法以及車輛修護明細表的記載，告訴人是
      在109年12月19日4時許前去開車，在同日8時37分許就進
      入車輛維修廠（110年度偵字第12669號卷第35頁上方照片
      ），等於是告訴人等到維修廠一開門就進廠了，並沒有所
      謂開了12個小時的情形，被告的辯解與事實不符。
　　5.車廠提供的照片有問題？
　　　告訴人所提供車輛輪胎照片有以黃色圈圈標示出輪胎洩氣
      扁平的樣子（110年度偵字第12669號卷第35頁），雖然畫
      出的圓圈比較大，但並不是說破損的部位有到半個輪胎這
      麼大，被告質疑這樣的照片有問題，也是誤會。　
    6.被告只是看後車窗？
　　  被告當庭看完監視器錄影畫面後，辯稱：我沒有碰到輪胎
      ，我只是看後面有沒有人，我彎下去看後車窗的狀況等語
      （本院卷第29頁），但是監視器看得清清楚楚，被告明顯
      有彎下腰朝輪胎戳刺2下的動作，更何況被告自己在偵查
      中辯稱：「我只有碰到輪胎1秒，那可能弄破」（110年度
      偵字第12669號卷第45頁），被告一下說有碰到，一下又
      說沒碰到，顯然前後不一，可見所謂沒有碰到輪胎等語，
      是被告卸責之詞，不可採信。至於被告要看後車窗裡面有
      沒有人，也不用彎下腰朝輪胎方向戳2下，被告的辯詞均
      不合常理。
  ㈤綜上所述，本件事證明確，可以認定被告確實有以不詳尖銳
    器物刺破告訴人上開車輛的右後輪胎，應該依法論罪處罰。
三、論罪科刑及沒收：
　㈠罪名：
　　被告的行為，構成刑法第354條之毀損他人物品罪。
　㈡量刑：
　　審酌被告並無前科，有臺灣高等法院被告前案紀錄表可查，
    平日素行良好，但因告訴人車輛停於被告店鋪前方紅線處，
    被告就以自備之不詳尖銳器物刺破告訴人車輛的右後輪胎，
    不但造成輪胎毀損，更對於告訴人的行車安全有莫大危害，
    萬一告訴人因此發生車禍，有可能導致無謂的人命傷亡，而
    被告面對明確的證據，卻仍然不知悔悟，以牽強的理由否認
    犯行，態度實在不佳，無從在量刑上對其做有利的考量。而
    被告有高中畢業的智識程度，且為一家公司的經營者，智識
    程度甚高，卻有此種不理性、損人不利己的犯行，應予嚴重
    譴責，並審酌被告需撫養母親之家庭生活狀況、尚未賠償告
    訴人所受損害等一切情狀，量處如主文所示之刑，並諭知易
    科罰金之折算標準，以示懲戒。
  ㈢沒收：
　　被告持以用於破壞告訴人上開車輛輪胎的工具，因並未扣案
    ，也因為被告堅不吐實，而無法查得到底是何物品，也沒有
    證據證明是違禁物，為了避免沒收執行困難，消耗過多司法
    資源，因此不予宣告沒收。
據上論斷，應依刑事訴訟法第299條第1項前段，判決如主文。
本案經檢察官黃育仁偵查起訴，由檢察官盧祐涵到庭執行職務。
中　　華　　民　　國　　111 　年　　3 　　月　　1 　　日
                  刑事第十六庭  法　官  黃志中
上列正本證明與原本無異。
如不服本判決，應於判決送達後20日內敘明上訴理由，向本院提
出上訴狀 (應附繕本) ，上訴於臺灣高等法院。其未敘述上訴理
由者，應於上訴期間屆滿後20日內向本院補提理由書「切勿逕送
上級法院」。
                                書記官　田世杰　　
中　　華　　民　　國　　111 　年　　3 　　月　　1 　　日
附錄本案論罪科刑法條全文：
中華民國刑法第354條
毀棄、損壞前二條以外之他人之物或致令不堪用，足以生損害於
公眾或他人者，處2年以下有期徒刑、拘役或1萬5千元以下罰金
。